臺灣高等法院高雄分院刑事判決　　　　　九十一年度交上易字第一八六號
　　上　訴　人　台灣屏東地方法院檢察署檢察官
　　被　　　告　乙○○
右上訴人因被告過失傷害案件，不服臺灣屏東地方法院九十一年度交易字第九五號中
華民國九十一年六月十三日第一審判決（起訴案號：臺灣屏東地方法院檢察署九十一
年度偵字第一七五０號），提起上訴，本院判決如左：
      主      文
上訴駁回。
      事實及理由
一、本案經本院審理結果，認原審判決之認事用法及量刑均無不當，應予維持，並引
    用原審判決書所記載之事實、證據及理由。
二、檢察官依告訴人甲○○之聲請，上訴意旨雖又指稱：被告乙○○於早晨駕車肇事
    ，被告表示係前往醫院探視病人欲返家，何人住進醫院危急到被告要半夜凌晨探
    望，又捨機車卻駕大貨車往返，被告所供是否屬實，事關刑責，猶待查明，又被
    告肇事後，無意參予調解，告訴人住院或出院門診，被告未曾探視，亦不支付分
    文，原判決量刑過輕等情。
三、惟查：被告肇事當日上午五時四十五分許，因其妻楊阿香在茂隆骨科醫院住院，
    向其父借用小貨車，前往探視，其在七十八年後，在凱撒飯店當警衛，嗣因腳部
    開刀而失業等情，為被告所供明。而被告之妻因左膝挫傷並臏骨骨折，於九十年
    九月四日住院，至同年九月十七日出院，此有茂隆骨科醫院出具之診斷證明書附
    卷可稽。是被告所供肇事當日駕車前往醫院探視其妻，其非駕車為業，並非無據
    。至被告於早晨駕車探望病人，有其時間環境因素，不能執此即謂被告係駕車上
    工營業。又原審審酌被告並無前科，素行良好，告訴人受傷之狀況，及告訴人就
    本件交通事故同有過失，與被告因告訴人請求賠償之金額未能達成協調（告訴人
    要求賠償卅六萬元，被告表示無法負擔）等一切情狀，量處拘役五十五日，如易
    科罰金，以三百元折算一日，其量刑難認有過輕之嫌。上訴意旨執前詞指摘原判
    決不當，為無理由，應予駁回。
據上論斷，應依刑事訴訟法第三百六十八條、第三百七十三條，判決如主文。
本案經檢察官張其主到庭執行職務。
中    華    民    國     九十一     年       八       月     二十七     日
                              臺灣高等法院高雄分院刑事第五庭
                     審判長法官  吳水木
                                        法官  趙文淵
                                        法官  洪慶鐘
右正本證明與原本無異。
不得上訴。
                                      書記官  彭筱瑗
中    華    民    國     九十一     年       八       月      二十八    日
                                                                    Ａ
臺灣屏東地方法院刑事判決                          九十一年度交易字第九五號
    公  訴  人  臺灣屏東地方法院檢察署檢察官
    被      告  乙○○  男  五十歲（民國○○年○○月○○○日生）
                        住屏東縣恆春鎮○○里○○路六十九號
                        身分證統一編號：Ｔ一四六八二七號
右列被告因過失傷害案件，經檢察官提起公訴（九十一年度偵字第一七五○號），本
院判決如左：
    主  文
乙○○因過失傷害人，處拘役伍拾伍日，如易科罰金，以參佰元折算壹日。
    事  實
一、乙○○於民國九十年九月十三日五時四十五分許，駕駛車號Ｆ六─五○七七號自
    用小貨車前往醫院探視病人後欲返家（非執行業務或附隨業務中），沿屏東縣潮
    州鎮○○路，由北往南方向行駛，途經朝昇路與太平路之有號誌之交岔路口時，
    本應注意車前狀況，隨時採取必要之安全措施，且應注意該路口為閃光紅燈號誌
    ，乃支線道，應暫停讓幹線道車先行，而依當時情形，又無不能注意之情事，惟
    竟疏於注意，於通過上開交岔路口時，未讓直行車先行，即貿然通過，致撞及亦
    未減速、未注意車前狀況，沿太平路由西往東方向行駛，由甲○○駕駛，附載其
    配偶林美慧之車號Ｅ三─九四五○號自用小貨車，甲○○並因而受有胸部鈍挫傷
    併挫傷、右下肢挫裂傷十一公分及腹部鈍挫傷等傷害。
二、案經甲○○訴由屏東縣警察局潮州分局移送台灣屏東地方法院檢察署檢察官偵查
    起訴。
    理  由
一、右開事實業據被告乙○○坦承不諱，核與告訴人甲○○指訴之情節相符，且有道
    路交通事故調查報告表及現場照片八張在卷可憑，又告訴人甲○○所受之前揭傷
    害，亦有國軍高雄總醫院附設民眾診療服務處出具之診斷證明書一紙附卷可證，
    足認被告自白與事實相符。
二、按閃光紅燈表示「停車再開」，車輛應減速接近，先停止於交岔路口前，讓幹道
    車優先通行後認為安全時，方得續行。道路交通標誌標線號誌設置規則第二百十
    一條第二款定有明文。又按汽車行駛時，駕駛人應注意車前狀況，隨時採取必要
    之安全措施，道路交通安全規則第九十四條第三項亦定有明文。被告於右揭時、
    地駕車，自應注意上揭規定，且觀諸卷附道路交通事故調查報告表記載：被告肇
    事時天候晴朗、日間有自然光，有閃光號誌、動作正常，且視距良好、無障礙物
    ，堪認無不能注意之情事，惟竟疏於注意，即貿然通過上開交岔路口，致與行駛
    幹道之車輛發生碰撞，其有過失已灼然甚明。本件經送台灣省車輛行車事故覆議
    鑑定委員會鑑定結果，亦認乙○○駕駛小貨車，行經閃光紅燈號誌路口，支道車
    未暫停讓幹道車先行，為肇事主因，茲有該會府覆議字第九○二七二三號函附卷
    可佐。又告訴人甲○○因上述車禍而受有前開傷害，則有前開道路交通事故調查
    報告表及診斷證明書附卷可證，是告訴人所受傷害與被告之過失行為間亦具有相
    當因果關係。本件事證明確，被告犯行洵堪認定，應依法論科。
三、核被告乙○○所為，係犯刑法第二百八十四條第一項前段之過失傷害罪。茲審酌
    被告並無前科、素行良好、其過失之程度、告訴人受傷之狀況、告訴人駕車亦有
    行經閃光黃燈號誌路口，未減速且未注意車狀況之違規，被告因賠償金額尚未與
    告訴人達成協議，致尚未能賠償被害人之損失等一切情狀，爰量處如主文所示之
    刑，並諭知易科罰金之折算標準，以資警惕。
據上論斷，應依刑事訴訟法第二百九十九條第一項前段，刑法二百八十四條第一項前
段、第四十一條第一項前段，罰金罰鍰提高標準條例第一條前段、第二條，判決如主
文。
中      華      民      國      九十一    年      六      月    十三    日
                                      臺灣屏東地方法院交通法庭
                                          法  官   王以齊
右正本證明與原本無異。
對於本判決如有不服應於收受送達後十日內向本院提出上訴書狀上訴於台灣高等法院
高雄分院並按他造當事人之人數附具繕本。
                                          書記官   林天化
中      華      民      國      九十一    年      六      月    十三    日
附錄本判決論罪之法條：
刑法二百八十四條第一項前段
因過失傷害人者，處六月以下有期徒刑、拘役或五百元以下罰金。
